【裁判字號】    95,中交簡上,907
【裁判日期】    951228
【裁判案由】    過失傷害
【裁判全文】
臺灣臺中地方法院刑事判決         95年度中交簡上字第907號
上  訴  人  臺灣臺中地方法院檢察署檢察官
被      告  丙○○
上列上訴人因被告過失傷害案件，不服本院民國95年11月3日95
年度中交簡字第1764號刑事簡易判決（檢察官聲請簡易判決處刑
案號：95年度偵字第20133號），提起上訴，本院管轄第二審合
議庭判決如下︰
      主      文
上訴駁回。
    犯罪事實及理由
一、本案經本院合議庭審理結果，認第一審簡易判決認事用法及
    量刑均無不當，應予維持，並引用第一審判決書記載之犯罪
    事實、證據及理由（如附件）。
二、上訴意旨略以：原審未審酌被告轉彎車未讓直行車先行之過
    失情節非輕，亦未審酌告訴人所受傷勢嚴重，且被告迄今未
    與告訴人達成和解，原審僅判處有期徒刑3月，顯然過輕，
    爰提起上訴請求撤銷改判等語。
三、經查：被告於民國95年1月31日11時20分許駕駛車號2818-NW
    號自小客車，行經台中市○○路○段與大有一街之無號誌管
    制交岔路口，因未注意行至無號誌交岔路口應減速慢行及讓
    直行車先行之規定，搶先左轉彎，與告訴人乙○○所騎乘之
    機車發生碰撞，造成告訴人受有頭部外傷合併蜘蛛網下腔出
    血、臉部撕裂傷及右上頷門齒因外傷撞擊引起牙髓壞死等等
    傷害之犯罪事實，業據被告於警詢、偵查及本院審理時坦承
    不諱，就事故發生經過核與告訴人指訴情節相符，並有中國
    醫藥大學附設醫院診斷證明書3紙、道路交通事故現場圖、
    調查報告表各1紙、現場照片7張、台中市警察局交通事故肇
    事人自首情形紀錄表等附卷可稽，足認被告上開自白與事實
    相符，從而本件事證明確，被告過失傷害犯行堪以認定。原
    審認被告所為係犯刑法第284條第1項前段之過失傷害罪，因
    被告同時符合自首應減輕其刑之要件，判處有期徒刑3月，
    並經比較新舊法之結果，依修正前刑法第41條第1項前段、
    修正前罰金罰鍰提高標準條例第2條之規定，諭知以銀元3百
    元即新台幣9百元折算1日為易科罰金之折算標準，其認事用
    法，並無不當。檢察官上訴意旨雖認原審量刑過輕等語，惟
    ：關於刑之量定，係實體法上賦予法院得為自由裁量之事項
    ，倘其未有逾越法律所規定之範圍，或濫用其權限，即不得
    任意指摘為違法，最高法院著有75年台上字第7033號判例可
    資參照，且在同一犯罪事實與情節，如別無其他加重或減輕
    之原因，下級審量定之刑，亦無過重或失輕之不當情形，則
    上級審法院對下級審法院之職權行使，原則上應予尊重（最
    高法院85年度台上字第2446號判決意旨參照）。本件被告所
    犯刑法第284條第1項過失傷害罪之法定刑為6月以下有期徒
    刑，原審依自首減輕被告之刑，併參酌被告之素行、過失程
    度、所造成之損害、坦承犯行，尚未與告訴人達成和解，賠
    償損害等情狀，於法定量刑範圍內予以量處，即無不當，且
    量刑本屬法院就個案為裁量之職權，原審綜合各情，判處被
    告有期徒刑3月，如易科罰金以銀元3百元即新台幣9百元折
    算一日，難謂有何違法失當之處。至於檢察官所指告訴人之
    傷勢及被告事後未賠償告訴人之損失等節，亦據原審於量刑
    時所斟酌，已如前述，且本件告訴人已就其所受損害提起民
    事損害賠償訴訟，經本院分案審理中，業據告訴人於本院陳
    述綦詳，告訴人所受損害已得循正常法律途徑求償，因此，
    本院認檢察官以原審量刑過輕為由，提起上訴請求撤銷改判
    ，為無理由，應予駁回。
據上論斷，應依刑事訴訟法第455條之1第1項、第3項、第373條
、第368條，判決如主文。
本案經檢察官甲○○到庭執行職務。
中    華    民    國    95    年    12    月    28    日
                     台灣台中地方法院刑事第二庭
                         審判長法  官  林清鈞
                               法  官  林慧英
                               法  官  陳姵君
上為正本係照原本作成
不得上訴。
                               書記官  莊金屏
中    華    民    國    95    年    12    月    28    日
附錄：
中華民國刑法第284條
因過失傷害人者，處6月以下有期徒刑、拘役或5百元以下罰金，
致重傷者，處1年以下有期徒刑、拘役或5百元以下罰金。


司法院資訊處製作；財團法人民間司法改革基金會備份。
